【裁判字號】    95,易,1676
【裁判日期】    951229
【裁判案由】    毒品危害防制條例
【裁判全文】
臺灣板橋地方法院刑事判決              95年度易字第1676號
公  訴  人  臺灣板橋地方法院檢察署檢察官
被      告  丙○○
選任辯護人  甲○○  律師
輔  佐  人  乙○○
                    〔現於臺灣臺北監獄執行中〕
上列被告因違反毒品危害防制條例案件，經檢察官提起公訴〔９
４年度偵字第２０９５７號〕；本院合議庭裁定行簡式審判程序
，茲判決如下：
    主  文
丙○○持有第壹級毒品，處有期徒刑陸月，如易科罰金，以銀元
參佰元折算壹日，緩刑肆年。
扣案如附表所示物品，沒收銷燬之。
    事  實
壹、丙○○明知海洛因係毒品危害防制條例定義之第壹級毒品，
    不得非法持有。竟基於持有第壹級毒品犯意，於民國〔下同
    〕９３年１１月１１日，在臺北縣板橋市○○路上〔前臺灣
    鐵路公司後火車站前〕某網咖內，自年籍姓名不詳、綽號『
    小龍』之男子處，收受附表所示第壹級毒品海洛因壹小包而
    持有之。迄同年月１２日零時３０分許，綽號『小龍』之人
    致電向丙○○索回附表所示毒品，丙○○乃執之前往臺北市
    松山區○○○路與長春路口圖交還與綽號『小龍』之男子，
    嗣於同年月１２日１時２０分許，在上址，經警查獲，並扣
    得附表所示第壹級毒品。
貳、案經臺北市政府警察局松山分局報告臺灣臺北地方法院檢察
    署呈請臺灣高等法院檢察署令轉臺灣板橋地方法院檢察署檢
    察官偵查起訴。
    理  由
壹、上揭事實，業據被告坦承不諱〔參見臺北市政府警察局松山
    分局刑事偵查卷宗第４頁、第５頁、臺灣臺北地方法院檢察
    署９３年度核退字第６９１６號卷第９頁、本院９５年１２
    月２０日審判筆錄〕，復有〔一〕扣案如附表所示物品。〔
    二〕法務部調查局調科壹字第０２０００６８３２號鑑定通
    知書〔附臺灣臺北地方法院檢署９４年度偵字第６２９號卷
    ２頁〕。〔三〕臺灣尖端先進生技醫藥股份有限公司濫用藥
    物檢驗報告、臺北市政府警察局松山分局偵辦丙○○涉嫌違
    反毒品危害防制條例案尿液對照表〔附臺灣臺北地方法院檢
    察署９２３年度核退字第６９１６號卷第３頁、第５頁〕等
    足佐；且查：扣案如附表所示物品，確含第壹級毒品海洛因
    ，此有法務部調查局調科壹字第０２０００６８３２號鑑定
    通知書足稽；又被告到案後，經警採集其尿液檢體送驗，結
    果「安非他命類」、「鴉片類」均呈『陰性』反應，復有前
    引臺灣尖端先進生技醫藥股份有限公司濫用藥物檢驗報告可
    按，不能認被告曾施用毒品，其持有扣案海洛因，顯非供己
    施用，凡此情節，堪認被告自白情節，與事實相符，足為認
    定上揭事實之依據；本件事證明確，被告之上揭犯行，堪予
    認定。
貳、被告為事實欄所示行為後，刑法業經  總統於９４年２月２
    日以總統華總一義字第０９４０００１４９０１號令修正公
    布第１～３、５、１０、１１、１５、１６、１９、２５～
    ２７、第四章章名、２８～３１、３３～３８、４０～４２
    、４６、４７、４９、５１、５５、５７～５９、６１～６
    ５、６７、６８、７４～８０、８３～９０、９１－１、９
    ３、９６、９８、９９、１５７、１８２、２２０、２２２
    、２２５、２２９－１、２３１、２３１－１、２９６－１
    、２９７、３１５－１、３１５－２、３１６、３４１、３
    ４３條條文；增訂第４０－１、７５－１條條文；刪除第５
    ６、８１、９４、９７、２６７、３２２、３２７、３３１
    、３４０、３４５、３５０條條文；並自９５年７月１日施
    行。現行刑法第２條第１項規定：「行為後法律有變更者，
    適用行為時之法律。但行為後之法律有利於行為人者，適用
    最有利於行為人之法律。」，其中〔一〕毒品危害防制條例
    第１１條第１項規定：「持有第一級毒品者，處三年以下有
    期徒刑、拘役或新臺幣五萬元以下罰金。」。惟現行刑法第
    ３３條第５款規定「罰金：新臺幣一千元以上，以百元計算
    之。」。修正後罰金刑最低度重於行為時法，新法非有利於
    行為人。〔二〕行為時之刑法第４１條第１項前段規定：「
    犯最重本刑為伍年以下有期徒刑以下之刑之罪，而受陸個月
    以下有期徒刑或拘役之宣告，因身體、教育、職業、家庭之
    關係或其他正當事由，執行顯有困難者，得以壹元以上參元
    以下折算壹日，易科罰金。」，又行為時之易科罰金折算標
    準，修正前罰金罰鍰提高標準條例第２條〔現已刪除〕規定
    ，就其原定數額提高為１００倍折算１日。據此，行為時之
    易科罰金折算標準，應以銀元參佰元折算壹日，經折算後，
    應以新臺幣玖佰元折算壹日。惟現行刑法第４１條第１項前
    段則規定：「犯最重本刑為伍年以下有期徒刑以下之刑之罪
    ，而受陸個月以下有期徒刑或拘役之宣告者，得以新臺幣壹
    仟元、貳仟元或參仟元折算壹日，易科罰金。」。比較修正
    前、後之易科罰金折算標準，新法非有利於行為人。〔三〕
    犯罪在新法施行前，新法施行後，緩刑之宣告，應適用新法
    第７４條之規定〔最高法院９５年第８次刑事庭會議決議意
    旨參照〕。
參、核被告所為，係犯毒品危害防制條例第１１條第１項之持有
    第壹級毒品罪；爰審酌被告犯罪之動機、目的、手段，犯罪
    時所受之刺激及其品性、生活狀況、智識程度、犯罪所生之
    損害，及犯罪後態度等一切情狀，量處如主文所示之刑，並
    諭知易科罰金之折算標準；扣案如附表所示海洛因，係查獲
    之毒品，依法諭知沒收銷燬之；末查，被告前未曾因故意犯
    罪受有期徒刑以上刑之宣告，此有臺灣高等法院被告前案紀
    錄表附本院卷足參，犯後自白犯行，顯具悔意，經此科刑教
    訓，當知警惕，信無再犯之虞，兼酌及其夫乙○○現在監服
    刑，所育長女黃曉鈞〔８８年５月３１日生〕、次女黃敏慈
    〔９０年７月１４日生〕均年幼，賴其撫育，復有戶口名簿
    影本在卷足佐，因認所宣告之刑，以暫不執行為當，併予宣
    告緩刑，用啟自新。
據上論斷，應依刑事訴訟法第２７３條之１第１項、第２９９條
第１項前段，毒品危害防制條例第１１條第１項、第１８條第１
項前段，刑法第２條第１項、第７４條第１項第１款、第１１條
前段，修正前刑法第４１條第１項前段，修正前罰金罰鍰提高標
準條例第２條，判決如主文。
本案經檢察官蔡元仕到庭執行職務。
中    華    民    國    95    年    12    月    29    日
                  刑事第一庭  審判長法  官  陳恆寬
                                    法  官  張江澤
                                    法  官  陳福來
以上正本證明與原本無異。
如不服本判決應於送達後10日內向本院提出上訴狀。
                                    書記官  林兆嘉
中    華    民    國    96    年    1     月    11    日
附錄本案論罪科刑法條全文：
毒品危害防制條例第１１條：
持有第一級毒品者，處三年以下有期徒刑、拘役或新臺幣五萬元
以下罰金。
持有第二級毒品者，處二年以下有期徒刑、拘役或新臺幣三萬元
以下罰金。
持有專供製造或施用第一、二級毒品之器具者，處一年以下有期
徒刑、拘役或新臺幣一萬元以下罰金。
持有毒品達一定數量者，加重其刑至二分之一，其標準由行政院
定之。
附表：
┌──┬──────────┬──────┬──────┐
│編號│品                名│數        量│備        註│
├──┼──────────┼──────┼──────┤
│一  │第壹級毒品海洛因    │壹小包〔驗餘│法務部調查局│
│    │                    │淨重零點參伍│調科壹字第０│
│    │                    │公克，空包裝│２０００６８│
│    │                    │重零點貳壹公│３２號鑑定通│
│    │                    │克〕        │知書附臺灣臺│
│    │                    │            │北地方法院檢│
│    │                    │            │署９４年度偵│
│    │                    │            │字第６２９號│
│    │                    │            │卷２頁。    │
└──┴──────────┴──────┴──────┘


司法院資訊處製作；財團法人民間司法改革基金會備份。
